臺灣新北地方法院板橋簡易庭民事簡易判決
　　　　　　　　　　　　　　　   　110年度板簡字第2928號
原      告  林鉦昆  
被      告  黃馨漪  
上列當事人間請求返還借款事件，於中華民國111年3月7日經言
詞辯論終結，本院判決如下：
    主      文
被告應給付原告新臺幣伍拾萬元。
訴訟費用由被告負擔。
本判決得假執行。
    事實及理由
一、按訴狀送達後，原告不得將原訴變更或追加他訴，但擴張或
    縮減應受判決事項之聲明者，不在此限，民事訴訟法第255
    條第1項第3款定有明文，此於簡易訴訟程序亦有適用。本件
    原告起訴原聲明請求：被告應給付原告新臺幣（下同）50萬
    元及自民國103年1月25日起至110年7月19日止，按每月7,50
    0元計算之利息，暨自110年7月20日起至清償日止，按週年
    利率百分之16計算之利息。嗣原告於111年3月7日言詞辯論
    期日當庭變更聲明為：被告應給付原告50萬元，核屬減縮應
    受判決事項之聲明，揆諸首揭規定，應予准許。
二、原告主張：
　㈠被告於102年9月25日因投資需求，向原告借款50萬元，約定
    被告應於103年1月24日歸還，惟被告迄今未清償，經原告屢
    次催討，仍未獲置理。為此，爰依消費借貸之法律關係提起
    本件訴訟，併為聲明：被告應給付原告50萬元。
　㈡對於被告抗辯之陳述：被告前夫所還的錢及以工抵債部分，
    都只是利息而已，都還沒有償還到本金。
三、被告則以：借據雖由被告簽名，但實際上跟原告借錢的人不
    是被告，且被告前夫有還原告錢，有一次還了15萬元，並且
    有每個月5,000元還給原告還了一年多、還有以工代債的方
    式償還借款等語，資為抗辯，並聲明：原告之訴駁回。
四、本院之判斷：
　㈠原告主張之事實，業據提出借據為證，又被告對於借據係由
    被告所簽署，且原告確實有交付借款50萬元之事實，均不爭
    執（見本院卷第46頁），則兩造間成立消費借貸關係，應可
    認定。被告雖以實際借款人為被告前夫之詞置辯，惟被告為
    智識俱全之成年人，其既願意於借據上簽名，並與原告達成
    消費借貸之合意，則被告本應就其所為對外意思表示負完全
    責任，不能以其借得款項用途作為拒絕返還借款之理由，故
    被告此部分辯解，尚無可採。
　㈡次當事人主張有利於己之事實者，就其事實有舉證之責任，
    民事訴訟法第277條前段定有明文。被告雖主張已有部分清
    償之情形，惟此部分經原告爭執並未還到本金，則被告應就
    其所主張清償之有利於己之事實舉證。然被告並未提出證明
    以實其說，則其此部分主張，亦屬無稽。
五、從而，原告依消費借貸契約之法律關係，請求被告給付如主
    文第1項所示，為有理由，應予准許。
六、本件係依民事訴訟法第427條第1項適用簡易訴訟程序所為被
    告敗訴之判決，依同法第436條第2項、第389條第1項第3款
    之規定，依職權宣告假執行。
七、訴訟費用負擔之依據：民事訴訟法第78條。
中　　華　　民　　國　　111 　年　　4 　　月　　7 　　日
                  臺灣新北地方法院板橋簡易庭
                        法  官  陳怡親
以上為正本係照原本作成。
如不服本判決，應於送達後20日內，向本院提出上訴狀並表明上
訴理由，如於本判決宣示後送達前提起上訴者，應於判決送達後
20日內補提上訴理由書（須附繕本）。
中　　華　　民　　國　　111 　年　　4 　　月　　7 　　日
                        書記官  劉芷寧